# 购买经销权，计入什么科目

提问人：洛克 816 时间：2022-05-25 10:13:18
A企业购买B公司的药品经销权，双方签订协议，B公司药品上市后，A公司取得独家经销权，并从销售收入中提取10%的销售佣金。现在A公司向B公司支付 1 个亿购买经销权，这 1 亿应计入什么科目？长期待摊费用吗？上市销售后的佣金先摊销到长期待摊， 1 亿摊销完毕后，其余的佣金收入计入其他业务收入？求大神指教

回答人：chenyiwei
这种经销权应列报为无形资产（实务中也可以接受确认为长期待摊费用），在授权年限内摊销，确认为营业成本，与获取的佣金收入配比。即，佣金收入和经销权摊销同时确认，不能用佣金收入抵减摊销额。